# 请教陈版关于外方投资者用其从中国境内举办的其他外商投资企业获得的人民币利润...

提问人：wucz 时间：2015-01-10 16:05:02
记得可以由产生利润的企业直接打款的，请版主确认。

回答人：chenyiwei
以前确实是可以由产生利润的企业直接打款的，但应以取得外汇核准件为前提。
根据《关于进一步改进和调整直接投资外汇管理政策的通知》（汇发[2012]59号）规定：
二、取消外国投资者境内合法所得再投资核准 (一)取消外商投资企业以属于外国投资者的资本公积金、盈余公积金、未分配利润等合法所得以及外商投资企业已登记外债(可含利息)转增企业注册资本核准，会计师事务所可根据被投资企业相关外汇登记信息为其办理验资询证手续。 (二)取消外国投资者以境内利润、股权转让、减资、清算、先行回收投资等合法所得再投资核准，会计师事务所可根据被投资企业相关外汇登记信息为其办理验资询证手续。
请实际操作过的网友帮忙说一下目前取消该核准后具体如何操作，谢谢！

提问人：mlccpa 时间：2015-01-11 18:07:06
陈总，还是要适度注重休息，不要经常睡得太晚！ 源远流长，天长地久！

回答人：chenyiwei
谢谢关心！我会尽量注意多休息的。